最  高  行  政  法  院  裁  定
                                     100年度裁字第3071號
聲  請  人  祭祀公業黃金豊
代  表  人  黃建興
上列聲請人因與相對人新北市政府淡水區公所間墳墓設置管理條
例事件，對於中華民國100年8月11日本院100年度裁字第1949號
裁定，聲請再審，本院裁定如下：
    主  文
再審之聲請駁回。
再審訴訟費用由聲請人負擔。
    理  由
一、按當事人對於本院所為裁定聲請再審，必須原裁定具有行政
    訴訟法第283條準用同法第273條第1項所列各款情形之一者
    或第2項之規定，始得為之。又同法第273條第1項第1款所謂
    「適用法規顯有錯誤」，係指原裁定所適用之法規與該案應
    適用之法規相違背或與解釋、判例有所牴觸者而言，至於法
    律上見解之歧異，聲請人對之縱有爭執，要難謂為適用法規
    顯有錯誤，而據為聲請再審之理由。
二、本件聲請人主張本院100年度裁字第1949號確定裁定（下稱
    原確定裁定）有行政訴訟法第273條第1項第1款所定事由，
    對之聲請再審，略以：聲請人不服臺北高等行政法院99年度
    訴字第883號判決，提起上訴後，臺北縣政府改制後為新北
    市政府，依殯葬管理條例第3條第1項規定，臺北縣淡水鎮（
    改制後為新北市淡水區）第十公墓（下稱系爭公墓）之業務
    主管機關改由新北市政府，且事實上「臺北縣政府」尚以系
    爭公墓主管機關自居，於系爭土地上設立載有「淡水第十公
    墓公墓使用注意事項」。詎料，本院無視上情，疏未依聲請
    人之聲請，命新北市政府代表人朱立倫承受訴訟，逕以非系
    爭公墓主管機關之新北市政府淡水區公所為被上訴人，原確
    定裁定顯有漏未依法停止訴訟及當事人不適格之重大違法情
    事，適用法規顯有錯誤云云。查聲請人原以臺北縣淡水鎮公
    所為被告提起行政訴訟，請求確認相對人就坐落臺北縣淡水
    鎮○○○段○○○○段70地號土地公告設置系爭公墓之行政
    處分無效；相對人並應將經其許可設置於「臺北縣淡水鎮第
    十公墓」之墳墓全部遷移，經臺北高等行政法院99年度訴字
    第883號判決駁回其訴後，聲請人不服提起上訴，訴訟繫屬
    中，臺北縣淡水鎮公所於99年12月25日改制為新北市政府淡
    水區公所，且殯葬管理條例第3條第1項規定：「本條例所稱
    主管機關，在中央為內政部；直轄市為直轄市政府；縣（市
    ）為縣（市）政府；在鄉（鎮、市）為鄉（鎮、市）公所。
    」然因本院原則上不經言詞辯論而為裁判，本件聲請人及相
    對人於該案應為之訴訟行為業於99年12月25日前已踐行完畢
    ，即與言詞辯論無異，依行政訴訟法第182條第1項規定，本
    院即得本於已為訴訟行為之結果而為裁定。因此，原確定裁
    定將被上訴人由臺北縣淡水鎮公所改為新北市政府淡水區公
    所而為裁判，未命新北市政府承受訴訟，於法尚無不合，其
    再審之聲請顯無再審理由，應予駁回。
三、據上論結，本件聲請為無理由。依行政訴訟法第283條、第
    278條第2項、第104條、民事訴訟法第95條、第78條，裁定
    如主文。
中    華    民    國    100   年    12    月    22    日
                    最高行政法院第三庭
                        審判長法官  吳  明  鴻
                              法官  侯  東  昇
                              法官  江  幸  垠
                              法官  林  金  本
                              法官  陳  國  成

以  上  正  本  證  明  與  原  本  無  異
中    華    民    國    100   年    12    月    23    日
                              書記官  葛  雅  慎